臺灣新竹地方法院刑事判決　　　　　　　 93年度易字第319號
公　訴　人　臺灣新竹地方法院檢察署檢察官
被　　　告　乙○○　男　44歲.
選任辯護人　壬○○律師
被　　　告　庚○○　男　35歲.
　　　　　　丑○○　男　41歲.
　　　　　　戊○○　男　31歲.
　　　　　　己○○　男　24歲.
上列被告等因恐嚇取財等案件，經檢察官提起公訴（92年度偵字
第2387、2553、3468號），本院判決如下：
    主  文
乙○○共同連續以加害身體之事，恐嚇他人致生危害於安全，處
有期徒刑伍月，如易科罰金，以佰元折算壹日。
庚○○、丑○○、戊○○共同連續以加害身體之事，恐嚇他人致
生危害於安全，各處有期徒刑肆月，如易科罰金，均以佰元折
算壹日。
己○○共同以加害身體之事，恐嚇他人致生危害於安全，處有期
徒刑月，如易科罰金，以佰元折算壹日。
扣案之伸縮警棍、鋁棒各壹支，均沒收。
    事  實
一、緣華洲營造股份有限公司（下稱華洲公司）得標承攬經濟部
    水利署北區水資源局（下稱北水局）在新竹縣寶山鄉山湖村
    所發包興建之寶山第二水庫（下稱寶二水庫）「一號引水隧
    道工程」，並與裕程營造有限公司（下稱裕程公司）共同進
    行該工程，而自民國91年8月間起，在新竹縣竹東鎮軟橋里
    附近進行隧道開挖工程，並在新竹縣竹東鎮軟橋里51號設立
    工務所（下簡稱工務所），更自92年2月起開始使用鑽炸法
    開挖隧道。適乙○○
    程附近之新竹縣竹東鎮員崠里員崠子1鄰20號，乙○○因受
    前揭隧道鑽炸工程之噪音及震動，影響其居家安寧及造成其
    所有上開住處之房屋龜裂，乃於92年3月2日（星期日）下午
    至工務所抗議隧道鑽炸工程噪音震動影響居家安寧應予改善
    ，工務所安衛管理員沈宏哲在場出面接待，代為擬妥陳情書
    後由乙○○簽名並表示會將乙○○意見轉達。嗣於翌日即92
    年3月3日（星期一上班日）上午，裕程營造有限公司之股東
    即受華洲公司委託擔任該工程工地管理員之丁○○獲悉前情
    ，乃請工地主任辛○○電話聯絡乙○○前來工務所協商，乙○○當場以華洲公司施作之隧道鑽炸工程造成極大噪音震動
    為由，要求華洲公司停工並賠償新臺幣（下同）30萬元，辛○○、丁○○因茲事體大除答覆表示會向華洲公司反應外，
    並另邀請北水局監工張錦卿到場一併商談，張錦卿到場瞭解
    後除表示會秉公處理乙○○之陳情外，並因華洲公司是日下
    午已預定進行鑽炸工程，吳聖貴、華洲公司辛○○、丁○○
    、北水局張錦卿三方乃約定於當日下午3時許共同在乙○○
    上開住處外面現場實地勘查隧道鑽炸工程究造成何種影響，
    乙○○乃邀約縣議員林思銘下午陪同在場勘查，惟因林思銘
    出國不在，林思銘之弟兼助理庚○○即應允到場，於當日下
    午2時許，庚○○駕車前往乙○○上開住處途中，適遇兼有
    從事討債業務之丑○○、戊○○，丑○○經由庚○○之轉述
    獲悉乙○○與華洲公司欲進行協調索賠之事，乃駕車搭載戊○○隨庚○○一同前往乙○○住處，抵達後，因華洲公司及
    北水局等人員尚未到場，乙○○乃駕車搭載庚○○、丑○○
    、戊○○前往工務所確認辛○○等人是否按時到場，途中乙○○即告知庚○○、丑○○、戊○○關於其欲向華洲公司索
    賠之事，嗣當日下午3時許，乙○○等人再駕車返回乙○○
    工程顧問股份有限公司派駐現場施工諮詢人員辰○○已至乙○○住處前等候，乃按照原訂計畫勘驗施炸，俟華洲公司施
    炸完畢，乙○○、庚○○、戊○○，即共同基於恐嚇危害安
    全之概括犯意聯絡，除要求華洲公司停工、賠償外，並推由
    丑○○向在場之辛○○、丁○○，張錦卿及辰○○等四人恫
    嚇：「幹你娘」、「你們有大炸藥，我有小炸藥，我什麼傢
    伙都有」、「這件事若不妥善處理好，以後再在工地進出讓
    我看到穿北水局制服外套的人，就要打斷你們的腿」及「你
    們如果敢再動工，我沒事就要帶一群人到你們工地烤肉，讓
    你們無法繼續作下去」等加害身體之恐嚇性言語，使在場之
    辛○○、丁○○、張錦卿及辰○○等人均心生畏怖，致生危
    害於安全，只得應允儘快向華洲公司反應。
二、事畢，乙○○即與庚○○、丑○○及戊○○等人於當日即92
    年3月3日下午5時許，前往新竹縣竹東鎮龍門客棧餐廳用餐
    並討論向華洲公司索賠之事。而丁○○、辛○○、張錦卿、
    辰○○四人離開乙○○上開住處後，張錦卿見事態嚴重，亦
    只能請華洲公司自行解決，而丁○○、辛○○將經過詳情報
    告丁○○之兄即裕程公司負責人丙○○後，丙○○慮及丁○○、辛○○遭受恐嚇之不安，且為免工程人員遭受不測及工
    程進度受到影響，遂同意支付款項，惟指示應再與乙○○協
    商降低金額，並取得乙○○保證工程不再受阻擾，辛○○、
    丁○○因此於乙○○於龍門客棧用餐之際，再度致電乙○○
    相約於當晚8時許於工務所協商，乙○○、庚○○、丑○○
    、戊○○即基於同前之恐嚇危害安全概括犯意，決定一同前
    往，嗣戊○○並撥打電話找亦曾與丑○○、戊○○共同向他
    人討債之妻舅甲○○（傳拘無著，待到案後另行審結）一同
    前往，甲○○再找亦曾與丑○○、戊○○、甲○○共同向他
    人討債之己○○一同前往。旋乙○○、庚○○、丑○○、戊○○、甲○○、己○○即共同基於恐嚇危害安全之犯意聯絡
    ，於當晚8時許，由丑○○駕駛車號EW-5289號綠色喜美牌自
    用小客車搭載乙○○、庚○○離開龍門客棧餐廳前往工務所
    ，戊○○則乘坐另一輛不詳車號自小客車返回其與甲○○位
    於前往工務所途中必會經過之新竹縣竹東鎮○○路351號住
    處，與在上開住處等候之甲○○、己○○會合，甲○○遂駕
    駛後行李箱放置有其所有之伸縮警棍、鋁棒之LI-0668號黑
    色豐田自小客車搭載戊○○、己○○，己○○於上車前並將
    甲○○友人所有放置在甲○○住處門口之鋁合金汽車平衡桿
    一支攜帶上車，甲○○即駕車搭載戊○○、己○○跟隨丑○○所駕駛搭載有乙○○、庚○○之自用小客車，兩車遂一前
    一後前往工務所，抵達後即由乙○○、庚○○、丑○○先行
    進入工務所內，戊○○、甲○○及己○○等人則依指示在工
    務所外原乘坐之自用小客車內等候，乙○○、庚○○、丑○○進入工務所後，一方面由庚○○、乙○○與辛○○、丁○○談判協調給付金額一事，一方面推由丑○○大聲叫囂要丁○○等人將鑽炸師傅找出來讓其看看，丁○○、辛○○雖極
    力安撫，丑○○仍以遭在場之華洲公司工程師沈宏哲、彭明
    雍、徐敏豪、林垂逸瞪視為由，持塑膠瓶怒拍桌面並嗆聲：
    「看什麼看」，並隨即於當晚8時27分許，以其持有之00000
    00000行動電話撥打戊○○持用之0000000000號行動電話，
    戊○○受通知後，隨即與甲○○、己○○各持備妥之伸縮警
    棍、鋁棒、鋁合金汽車平衡桿衝進工務所揮舞作勢威嚇，並
    大聲質問：「現在事情處理的怎樣」？而共同施以加害身體
    之惡害告知，致使在場之辛○○、丁○○、沈宏哲、彭明雍
    、徐敏豪、林垂逸等人見狀心生畏懼，致生危害於安全，乙○○、庚○○見已達恫嚇之目的，隨即假意回答沒什麼事，
    戊○○等人乃退出工務所，丁○○、辛○○因之迫於無奈，
    遂同意賠償，惟仍要求是否可降低賠償金額，但不為乙○○
    等人所接受，丑○○更持續叫囂，旋即戊○○、甲○○、己○○再次持棍棒衝入工務所揮舞作勢威嚇，並由戊○○詢問
    丑○○是否仍需要渠等留在現場，而共同接續施以加害身體
    之惡害告知，致使在場之辛○○、丁○○、沈宏哲、彭明雍
    、徐敏豪、林垂逸等人見狀心生畏懼，致生危害於安全，丑
    ○○乃又示意戊○○等人可先離開，戊○○等人遂再退出工
    務所，旋丁○○、辛○○無奈只得應允如數付款，乙○○等
    人始離去。迨辛○○於92年3月6日晚上，果在工務所內代表
    華洲公司將面額30萬元支票乙紙交付乙○○，而乙○○於收
    受該支票後，即將該支票交給其妻癸○○，再由癸○○以所
    擔任負責人之廣豐企業社提示，並於92年3月13日如數獲兌
    現。嗣甲○○之LI-0668號黑色豐田自小客車因未繳納銀行
    貸款，遭銀行委託之李斯特汽車協尋公司於92年3月30日將
    車該取回，再經該汽車協尋公司人員李志偉於92年5月16 日
    將甲○○所有供恐嚇危害安全犯罪所用而留在車內之伸縮
　　警棍1支交由警方扣押，並於92年5月29日經甲○○帶同警方
  　前往住處起出扣得其所有供恐嚇危害安全犯罪所用之鋁棒1
    支。
三、案經法務部調查局東部地區機動工作組、新竹縣調查站移送
    暨新竹縣警察局竹東分局報告臺灣新竹地方法院檢察署檢察
    官偵查起訴。
    理  由
壹、被告之辯解：
一、訊據被告己○○則對於上開受同案被告甲○○之邀至同案被
    告甲○○住處等候，待被告戊○○返家後，伊即在被告甲○○住處門口拿取鋁合金汽車平衡桿，而與被告戊○○一同乘
    坐由被告甲○○駕駛之自用小客車跟隨被告丑○○駕駛之自
    用小客車至華洲公司工務所，之後被告戊○○接獲電話，被
    告甲○○、戊○○隨即下車拿取後行李箱內之棍棒，伊亦拿
    取鋁合金汽車平衡桿一同衝進工務所揮舞作勢，致在場之華
    洲公司人員心生畏懼恐嚇犯行坦承不諱；被告乙○○、庚○○、丑○○、戊○○則均矢口否認有恐嚇危害安全犯行：
（一）被告乙○○固不否認上開先於92年3月2日下午至華洲公司
      工務所陳情抗議，嗣於翌日即92年3月3日上午向被害人即
      華洲公司人員辛○○、丁○○要求華洲公司賠償30萬元，
      下午再由被告庚○○、丑○○、戊○○陪同在場與被害人
      即華洲公司辛○○、丁○○、北水局張錦卿、中興顧問辰
      ○○等人員瞭解施炸實況調解賠償事宜，嗣因被害人辛○○、丁○○未即同意賠償，伊遂要求華洲公司在協調好前
      應停工，被告丑○○並在場向被害人辛○○、丁○○，張
      錦卿及辰○○等四人恫嚇：「幹你娘」、「你們有大炸藥
      ，我有小炸藥，我什麼傢伙都有」、「這件事若不妥善處
      理好，以後再在工地進出讓我看到穿北水局制服外套的人
      ，就要打斷你們的腿」及「你們如果敢再動工，我沒事就
      要帶一群人到你們工地烤肉，讓你們無法繼續作下去」等
      語。又同日晚上伊應被害人辛○○之邀，由被告丑○○駕
      車搭載伊與被告庚○○前往工務所商談賠償事宜，被告戊○○、甲○○、己○○三人亦共同駕車前往，於工務所商
      談期間，被告丑○○大聲叫囂，揚言要工務所將施炸人員
      找出來，並拿塑膠瓶用力拍桌，被告戊○○、甲○○、己○○則持棍棒衝入工務所，之後被害人丁○○、辛○○有
      答應伊所要求之30萬元賠償，伊並在92年3月6日收受華洲
      公司所交付之30萬元支票1張，並將該支票提示兌現等事
      實，惟矢口否認有何恐嚇危害安全犯行，並辯稱：被告丑
      ○○92年3月3日下午在伊住處前雖有對華洲公司、北水局
      人員口出「幹妳娘」三字經穢言及恫嚇：「幹你娘」、「
      你們有大炸藥，我有小炸藥，我什麼傢伙都有」、「這件
      事若不妥善處理好，以後再在工地進出讓我看到穿北水局
      制服外套的人，就要打斷你們的腿」、「你們如果敢再動
      工，我沒事就要帶一群人到你們工地烤肉，讓你們無法繼
      續作下去」等語，但並非伊授意，且當日晚上至華洲公司
      工務所時，伊事先並不知被告戊○○、甲○○、己○○等
      人有攜帶棍棒，伊見到被告戊○○等人持棍棒衝進工務所
      ，有立刻叫渠等出去，伊與被告戊○○、甲○○、己○○
      亦無犯意聯絡云云。
（二）被告庚○○亦不否認於92年3月3日下午帶同被告丑○○、
      戊○○至被告乙○○住處陪同被告乙○○與被害人即華洲
      公司辛○○、丁○○、北水局張錦卿、中興顧問辰○○等
      人員瞭解施炸實況調解賠償事宜，且因施炸聲音很大聲，
      被告丑○○有以三字經怒罵華洲公司人員。又同日晚上被
      告乙○○應被害人辛○○之邀由被告丑○○駕車搭載伊與
      被告乙○○前往華洲公司工務所商談賠償事宜，於工務所
      商談期間，被告丑○○有大聲叫罵，並拿塑膠瓶用力拍桌
      ，嗣被告戊○○、甲○○、己○○並持棍棒衝入工務所，
      之後被害人丁○○、辛○○有應允被告乙○○所要求之30
      萬元賠償，惟亦矢口否認有何恐嚇犯行，並辯稱：伊陪同
      協調時都很客氣，被告丑○○雖有以三字經怒罵對方，但
      是被告丑○○並未口出如起訴書所載恐嚇言詞，同日晚上
      伊與被告乙○○、丑○○、戊○○在龍門客棧用餐時並未
      談到向華洲公司索賠之事，不知為何被告戊○○會跟去華
      州公司工務所，伊在華洲公司工務所見到被告戊○○之車
      輛時，還要被告戊○○等人不要進華洲公司工務所，伊與
      被告乙○○、丑○○進去工務所後，是被告乙○○與被害
      人辛○○在協調30萬元賠償之事，伊在旁邊聽，沒有講什
      麼話，被告丑○○雖有大聲叫罵在場的華洲人員，但是伊
      沒有聽到被告丑○○有沒有說把開炸的人找出來，被告戊○○、甲○○、己○○雖有拿棍棒衝進工務所，但是伊不
      知道渠等為什麼會進來，伊覺得莫名其妙也嚇了一跳，還
      叫被告戊○○等人趕快出去，伊也不知道被告戊○○等人
      有帶棍棒，伊只是到場關心，並無與在場之人恐嚇華洲公
      司人員云云。
（三）被告丑○○則亦不否認於92年3月3日下午由被告庚○○帶
      同伊與被告戊○○至被告乙○○住處陪同被告乙○○與被
      害人即華洲公司辛○○、丁○○、北水局張錦卿、中興顧
      問辰○○等人員瞭解施炸實況調解賠償事宜，因施炸聲音
      很大聲，伊有要華洲公司限期改善，否則將率民眾至工地
      烤肉。又同日晚上確係由伊駕車搭載被告乙○○、庚○○
      前往華州公司工務所商談賠償事宜，於工務所商談期間，
      伊有大聲叫罵「看什麼看」、用力拍桌，並致電被告戊○○，被告戊○○、甲○○、己○○隨即持棍棒衝入工務所
      之事實，惟亦矢口否認有何恐嚇犯行，並辯稱：伊92年3
      月3日下午在被告乙○○住處前並未對華洲公司人員口出
      三字經，也沒有說如起訴書所載恐嚇言語，同日晚上在龍
      門客棧用餐時，被告乙○○接到華洲公司人員來電要至華
      州公司工務所協調，因被告乙○○之車被擋到，所以由伊
      駕車搭載被告乙○○、庚○○至華洲公司工務所，而伊之
      所以找被告戊○○、己○○及同案被告甲○○等人一起至
      華洲公司工務所，係因當晚已先約好要一起至卡拉OK幫同
      案被告甲○○慶生，伊乃告知被告戊○○表示要與被告乙○○、庚○○至華洲公司工務所協調一下，乃叫被告戊○○等人先一起至華洲公司工務所等候，等伊事情處理好再
      一起去卡拉OK，伊後來因為眼見對方人多怕自己這方勢弱
      ，所以叫被告戊○○等人進去工務所，但是伊並未叫被告
      戊○○等人準備棍棒，伊也不知被告戊○○等人會帶棍棒
      ，伊只是講話比較大聲云云。
（四）被告戊○○亦不否認於92年3月3日下午由被告庚○○帶同
      伊與被告丑○○至被告乙○○住處陪同被告乙○○與被害
      人即華洲公司辛○○、丁○○、北水局張錦卿、中興顧問
      辰○○等人員瞭解施炸實況調解賠償事宜。又同日晚上確
      由同案被告甲○○駕車搭載伊及被告己○○跟隨被告丑○○之車前往華洲公司工務所，而被告乙○○、庚○○、丑
      ○○進入華洲公司工務所後，伊收到被告丑○○所撥打之
      電話後，伊即持鋁棒與同案被告甲○○、被告己○○衝入
      華州公司工務所之事實，惟亦矢口否任有何恐嚇犯行，並
      辯稱：伊92年3月3日下午在被告乙○○住處前並未參與協
      調經過，伊是站的遠遠的，不知被告乙○○等人談話內容
      ，同日晚上，因為在龍門客棧晚餐時即與被告丑○○約好
      飯後要再去他處喝酒，所以以喝酒為由邀約妻舅即同案被
      告余賢志及同案被告甲○○之友即被告己○○一同前往，
      而被告丑○○有電話告知渠要去華洲公司工務所瞭解商談
      內容，同案被告甲○○駕車搭載伊與被告己○○跟隨被告
      丑○○之車到華洲公司工務所後，被告丑○○打行動電話
      給伊，伊聽到華洲公司工務所內有吵架的聲音，以為對方
      是要打架，所以伊才持鋁棒與被告己○○及同案被告甲○○衝進去，鋁棒是同案被告甲○○車上平日即放置的，伊
      忘記同案被告甲○○及被告己○○衝進華州公司工務所時
      有無持棍棒，伊與同案被告甲○○及被告己○○後來發現
      是誤會一場，就退出華洲公司工務所云云。
貳、被告乙○○、庚○○、丑○○、戊○○辯解均不足採信之理
    由：
一、關於93年3月3日下午，在被告乙○○住處外恐嚇部分：
  (一)被告丑○○上開於93年3月3日下午3時許，在被告乙○○住
    處前對在場之被害人即華洲公司人員辛○○、丁○○、北水
    局人員張錦卿、中興顧問公司辰○○等人出言嚇斥「幹你娘
    」、「你們有大炸藥，我有小炸藥，我什麼傢伙都有」、「
    這件事若不妥善處理好，以後再在工地進出讓我看到穿北水
    局制服外套的人，就要打斷你們的腿」及「你們如果敢再動
    工，我沒事就要帶一群人到你們工地烤肉，讓你們無法繼續
    作下去」等加害身體恐嚇性言語，使在場之被害人辛○○、
    丁○○、張錦卿及辰○○等人均心生畏怖，致生危害於安全
    ，乃應允儘快向華洲公司反應之事實，業據證人即被害人丁○○、辛○○、張錦卿、辰○○於偵查中指述綦詳（丁○○
    部分見92年度他字第316號卷（下稱第316號卷）第3至14頁
    即92年度偵字第2387號卷【下稱第2387號卷】第71至78頁、
    第2387號卷第63至70頁，辛○○部分見第2387號卷第56至62
    頁，張錦卿部分見第316號卷第19至24頁即第2387號卷第88
    至92頁，辰○○部分見第316號卷第15至18頁即第2387號卷
    第84至87頁），且被告乙○○亦明確供稱被告丑○○確有上
    揭口出恐嚇言詞（見本院94年3月2日審理筆錄第64頁）；被
    告庚○○供稱被告丑○○有以三字經嚇斥華洲公司人員（見
    本院94年3月2日審理筆錄第65頁）等情不諱。據此，被告丑
    ○○確有前揭以加害身體之言詞恫嚇在場之被害人丁○○、
    辛○○、張錦卿、辰○○無訛。至其辯稱未以前揭加害身體
    之言詞恫嚇在場之被害人丁○○、辛○○、張錦卿、辰○○
    ，僅陳稱若華洲公司不改善要帶民眾到工地烤肉云云，顯係
    意圖卸責之詞，不足採信。另被告庚○○辯稱被告丑○○雖
    有以三字經怒罵對方，但並未有其他恫嚇言詞云云，亦係避
    重就輕之詞，洵無足採。
  (二)被告丑○○確有前揭以加害身體之言詞恫嚇在場之被害人丁○○、辛○○、張錦卿、辰○○一節，已如前述，則次應審
    究者，乃被告乙○○、庚○○、戊○○與被告丑○○間有無
    犯意之聯絡，查：
    1.被告庚○○、丑○○、戊○○於93年3月3日下午在被告乙○○住處施炸前即已知悉被告乙○○欲向華洲公司索賠一
      事，業經被告乙○○於偵查中供述：「... 因為華洲公司
      人員尚未到場，我即開車載著庚○○、丑○○及戊○○等
      人先至華洲公司竹東工務所詢問，我在車上又向庚○○、
      丑○○及戊○○說明我與華洲公司發生之工程糾紛，及打
      算索賠，請他們協助解決，... 開炸後我、庚○○及丑○○以噪音太大為由，對華洲公司人員提出質疑．．．當時
      丑○○用粗話『幹你娘！』（客家話）、『你的炸藥為何
      不放在你家去炸！』、『你們如果敢再動工，我沒事就要
      帶一群人到你們工地來烤肉，讓你們無法繼續下去！』等
      話罵辛○○等四人．．．我亦向辛○○、丁○○等人表示
      『若賠償事情沒有談好，不准再炸！』，庚○○也講『炸
      的噪音及震動太大了，已經對乙○○的住家造成影響！』
      ．．．」（見第2387號卷第172頁反面）；復於本院準備
      程序時答辯供稱：「庚○○到我家的時候還有帶丑○○、
　　　戊○○一起來，因為華洲公司的人還沒有來，所以由我開
  　　車載庚○○、丑○○、戊○○去竹東工務所，我在車上有
    　跟庚○○說我要向華洲公司索賠的事情，請庚○○協調，
      當時丑○○、戊○○有在車上．．．」（見本院準備程序
      第9頁）；及於本院審理時供稱：「庚○○、丑○○、戊○○都知道我要索賠的事情」，（見本院94年3月2日審理
      第78頁）等情在卷，並有華洲公司工務所門口監視器列印
      照片3張在卷可稽（見第316號卷第47至49頁）。
    2.被告丑○○亦供稱：「92年3月3日下午約2、3點，我前往
      竹東東泰高中旁找舊識戊○○在他家門口與戊○○談話時
      ，庚○○恰巧經過與我們招手打招呼，戊○○就上我的車
      隨即跟過去，最後到達乙○○的家，到達時只有乙○○的
      媽媽在家，庚○○隨即聯絡乙○○詢問何以邀約渠談工程
      補償費的事而人還未回來，乙○○答稱馬上回來，我問庚○○他為何前來乙○○家，庚○○告訴我乙○○打電話向
      他陳情，希望他出面協調向施工單位要求補償費．．．」
      、「3月3日下午，我在竹東鎮東泰高中旁邊碰到庚○○，
      當時我在該處是先碰到戊○○，與他寒暄時，碰到庚○○
      跟我打招呼，我就尾隨庚○○所駕之白色吉普車，一直跟
      到乙○○家裡。戊○○他就從東泰高中旁邊坐我的車，一
      起到乙○○家前。庚○○到了乙○○住處前，我就問他你
      來這裡幹什麼，他說吳里長（即乙○○）打電話給他叫他
      前去協調工程爆炸隧道之協調。因乙○○不在家，庚○○
      就打電話聯絡乙○○，乙○○說馬上到。乙○○回來後，
      在住處前就有三、四個戴工程帽之人來，他們在協商．．
      ．協商賠償之問題、補償之問題，我在旁有聽到」、「因
　　　我在3月3日下午，在東泰高中旁邊碰到庚○○，我就用行
　　　動電話聯絡他，問他要幹什麼，他說他要去乙○○家，協
  　　調工程鑽炸擾民之賠償事宜。我說我也過去看看。因當時
    　我跟戊○○在戊○○家門前聊天（東泰高中在戊○○家旁
      邊），我就邀戊○○前去。」、「那天下午我看到庚○○
      ，他是縣議員助理，向我招手，說乙○○鄰長找他要到乙○○家中談賠償事宜，我就跟他一起到乙○○家．．．」
      （見第2387號卷第5頁、第105至106頁、第163至164頁、
      第168頁，本院92年度聲羈字第78號卷）等情。
    3.揆諸前情，足徵被告庚○○、丑○○、戊○○在華洲公司
      、北水局人員到場前即均確已知悉被告乙○○要向華洲公
      司索賠一事，參以被告丑○○以加害身體之言詞恫嚇在場
      之被害人丁○○、辛○○、張錦卿、辰○○時，被告乙○○、庚○○、戊○○均在場，甚且被告乙○○、庚○○猶
      在場附和要求華洲公司於賠償協調成立前必須停工，且同
      日晚上，被告乙○○、庚○○、丑○○、戊○○更夥同被
      告己○○及同案被告甲○○共同前往華洲工務所，共同恫
      嚇被害人辛○○、丁○○、沈宏哲、彭明雍、徐敏豪、林
　　　垂逸等（此部分認定詳後述），在在均顯見被告乙○○、
  　　庚○○、戊○○與被告丑○○間確有共同基於恐嚇危害安
    　全犯罪之默示意思合意無疑。因之，被告乙○○、庚○○
      、戊○○分別辯稱未授意被告丑○○為恐嚇行為或被告丑
      ○○無此部分之恐嚇行為云云，乃均屬卸責之詞，均不足
      採信。
  (三)綜上，被告乙○○、庚○○、丑○○、戊○○於92年3月3日
    下午，在被告乙○○住處前，確有共同推由被告丑○○以加
    害身體之事恐嚇被害人丁○○、辛○○、張錦卿、辰○○等
    情明確。
二、關於93年3月3日晚上，在華州公司工務所內恐嚇部分：
  (一)上開於93年3月3日晚上8時許，被告乙○○、庚○○、丑○○進入華洲公司工務所後，一方面由被告乙○○、庚○○商
    談賠償事宜，一分面由被告丑○○在場大聲叫囂要被害人丁○○等人將鑽炸師傅找出來讓其看看，且持塑膠瓶怒拍桌面
    ，並嗆聲：「看什麼看」，被告丑○○並隨即於當晚8時27
    分許，以其持有之0000000000行動電話撥打被告戊○○持用
    之0000000000號行動電話通知被告戊○○，被告戊○○即與
    同案被告甲○○及被告己○○各分持備妥之鋁棒、伸縮警棍
    、鋁合金汽車平衡桿接續二次衝進工務所揮舞作勢威嚇，而
    共同施以加害身體之惡害告知，致使在場之被害人辛○○、
    丁○○、沈宏哲、彭明雍、徐敏豪、林垂逸等人見狀心生畏
    懼，致生危害於安全，被害人丁○○、辛○○無奈只得應允
    如數付款，並於92年3月6日晚上在工務所內交付被告乙○○
    30萬元支票乙紙，嗣該支票並由被告乙○○之妻癸○○所擔
    任負責人之廣豐企業社提示，而於92年3月13日如數兌現等
    事實，業據證人即被害人丁○○、辛○○於偵查中指述無誤
    （丁○○部分見第316號卷第3至14頁即第2387號卷第71至78
    頁、第2387號卷第63至70頁，92年度偵字第2553號卷【下稱
    第2553號卷】卷第10至11頁，辛○○部分見第316號卷第76
    至77頁，第2387號卷第56至62頁），並據證人癸○○證述在
    卷（見2387號卷第248至250頁），且有華洲公司簽（回）收
    單1紙、華洲公司工務所門口監視器列印照片11張、被告丑
    ○○使用之0000000000行動電話雙向通聯紀錄1份等在卷足
    憑（見第316號卷第46頁、第50至60頁、第99頁），復有華
    洲公司大門監視紀錄光碟片2片、取款蒐證錄影帶2捲、蒐證
    光碟片1片、被告甲○○所有供恐嚇所用之伸縮警棍、鋁棒
    各1支等扣案足資佐證（分別以92年度保管字第782、783、
    784號扣押中，扣押物品清單見第2387號卷第244頁、第316
    號卷第61、132頁）。
  (二)再者，被告乙○○、庚○○、丑○○、戊○○在龍門客棧晚
    餐時確有討論被告乙○○向華洲公司索賠30萬元之事，亦經
    被告乙○○於偵查中供述：「當天下午5時許，我與庚○○
    、丑○○、戊○○等人在竹東鎮『龍門客棧』聊天時，我曾
    主動向他們三人提到要向華洲公司索討補償費30萬元的問題
    ，當時庚○○就說：『該補償費是要補償給你的，你說多少
    錢就是多少錢』，至於丑○○及戊○○二人則當場並未對索
    賠數字表示任何意見」、「（問：92年3月3日下午，你與庚○○、丑○○、戊○○等人在竹東鎮龍門客棧聚餐時，有無
    討論向華洲公司索賠之事？）有。他們有問我華洲公司要賠
    我多少。我跟他們講說我要向華洲公司索賠30萬。他們說我
    說好就好」等情屬實（見第2387號卷第231、233頁），加以
    被告戊○○將帶同友人與被告乙○○、庚○○、丑○○會合
    一同前往工務所一節，亦據被告乙○○供述：「我們吃飯到
    7 時許，直至辛○○直至打電話通知我赴華洲公司竹東工務
    所繼續協商，我即請庚○○、丑○○兩人陪我一同赴工務所
    ，戊○○知道我們要去該工務所協商，也打算要陪同前往，
    我曾勸他不要來，但丑○○當場表示，要戊○○及他的朋友
    在晚間八點與我們在東峰路土地公廟前會合一同前往華洲公
    司竹東工務所，（丑○○即先去結帳）大家一同離開。往華
    洲公司之途中，丑○○曾打電話給戊○○詢問『你們到那裡
    了。』，其後我們在東峰路土地公廟會合時，我見到戊○○
    與另兩名我不認識之小弟自戊○○之岳家拿出棍棒．．．」
    、「（問：戊○○等人攜帶棍棒前往工務所之事，你知道嗎
    ？你何時知道？）知道。是我們從龍門客棧吃完飯，一起開
    車出來，戊○○在途中載他妻子回家，我、庚○○、丑○○
    在一車等戊○○，戊○○從他家裡出來時，就看到戊○○與
    另二人，一人手拿著一支棍子，棍子長度比手還要長一點，
    約三尺左右的長棍子，上了戊○○之車，我們就一起開往工
    務所．．．」等語明確（見第2387號卷第173頁反面、第181
    頁）。是被告乙○○、庚○○所辯不知為何被告戊○○會帶
    人一同前往工務所，亦不知被告戊○○等人有攜帶棍棒云云
    ，亦均為卸責之詞，尚不足採。
  (三)又被告戊○○、丑○○雖另辯稱係因為晚餐後要一起去卡拉
    OK喝酒，所以被告戊○○等人才跟被告丑○○之車先到華洲
    公司工務所云云。然同案被告甲○○係以被告戊○○有事要
    處理，需人過去幫忙為由，而邀約被告己○○到被告戊○○
    與同案被告甲○○住處等候一節，已據被告己○○供述：「
    92年3月3日晚間約莫6點多黃昏的時候，甲○○在他家中打
    我的行動電話給我說他姐夫戊○○當天晚上有些事情要處理
    ，請我過去幫忙一下．．．依據我們之間的默契，他講這句
    話是指他姐夫要處理的事情需要找人幫忙助勢，萬一有什麼
    變故可能要打架，我們就要挺身而出幫忙到底的意思」、「
    甲○○打我0000000000的電話，說他姐夫（即戊○○）那邊有事情叫我幫忙處理，叫我去他家找他，我就立
    刻過去．．．因為聽甲○○電話中講話的語氣很急，說他姐
    夫（即戊○○）那邊晚上有事情要處理，然後我就過去了，
    我到甲○○住處時，他告訴我他姐夫（即戊○○）有些事情
    要處理，可能會跟別人發生衝突，要我去幫忙一下．．．所
    以我才會上車前，在甲○○住處拿鐵棍上車」等語綦詳，足
    見被告丑○○、戊○○之所以邀約同案被告甲○○及被告己○○一同前往華洲公司工務所絕非如被告丑○○、戊○○所
    辯係要一同至他處喝酒，否則同案被告甲○○焉有可能告知
    被告己○○係被告戊○○有事要處理需人幫忙？再被告戊○○、己○○及同案被告甲○○上車時確有攜帶棍棒上車一節
    ，亦如前述，果被告丑○○、戊○○、己○○及同案被告甲○○確僅是要再去他處喝酒，被告戊○○、己○○及同案被
    告甲○○何需攜帶棍棒上車？據此，在在均足彰顯被告被告
    乙○○、庚○○、丑○○、戊○○、己○○與同案被告甲○○六人確係欲以持棍棒揮舞之手段作勢恐嚇華洲公司工務所
    人員之身體安全無疑。
  (四)此外，被告乙○○、庚○○在抵達華洲公司工務所後，並無
    被告乙○○、庚○○所辯稱曾指示要被告戊○○等人不要進
    去華洲公司工務所之事，而是由被告丑○○告知有事會打電
    話叫被告戊○○等人一節，亦據被告己○○供稱：「搭丑○○汽車赴前開工務所之二名男子下車後看到我們並沒有與我
    們交談，也沒有對我們及丑○○作任何表示，他們就直接走
    進去了」、「一到華洲公司竹東工務所，楊哥（即丑○○）
    與另二名男子一同下車，丑○○就走過來叫我們三人先在車
    上等，如果有事情的話，他會打電話叫我們」（見第2553
    卷第16頁、第21頁）等情屬實，顯然被告乙○○、庚○○辯
    稱曾指示要被告戊○○等人不要進去華洲公司工務所云云，
    亦非實在，不足採信。
  (五)揆諸前開認定，被告乙○○、庚○○、丑○○確知悉被告戊○○、甲○○、己○○持棍棒跟車而來，且又係為處理索賠
    事宜，參以被告乙○○、庚○○、丑○○、戊○○、己○○
    及同案被告甲○○至華洲公司工務所後，即由被告乙○○、
    庚○○、丑○○負責入內談判協調，而被告戊○○、己○○
    及同案被告甲○○則在工務所外之車內等候指示，旋被告乙○○、庚○○、丑○○入內後，即由被告丑○○接續在場大
    聲叫囂，被告乙○○、庚○○則附和堅持要求華洲公司賠償
    30萬元，嗣並由被告丑○○以行動電話通知被告戊○○，被
    告戊○○、己○○及同案被告甲○○乃接續二次各持備妥之
    伸縮警棍、鋁棒、鋁合金汽車平衡桿衝進華洲公司工務所揮
    舞作勢威嚇，如此交替分工，終至被害人辛○○、丁○○、
    沈宏哲、彭明雍、徐敏豪、林垂逸等均因之心生畏懼，致生
    危害於安全，足認被告乙○○、庚○○、丑○○、戊○○、
    己○○及同案被告甲○○彼此間事前縱無直接明示之共同恐
    嚇協議，然彼此間應有以共同基於恐嚇危害安全犯罪之默示
    意思合意為參與無疑。至被告乙○○、庚○○、丑○○、戊○○等關於此部分所為之前開辯解，均洵不足採信。
  (六)綜上，被告乙○○、庚○○、丑○○、戊○○、己○○此部
    分之犯行，亦均事證明確，堪以認定。
、論罪科刑
一、按共同正犯之意思聯絡，不限於事前有所協議，其於行為當
    時，基於相互之認識，以共同犯罪之意思參與者，亦無礙於
    共同正犯之成立（參見最高法院73年度台上字第1886號判例
    ），是共同正犯意思聯絡之方法，不以明示通謀為必要，即
    相互間有默示之合致，亦無不可。查92年3月3日下午，在被
    告乙○○住處外面，被告乙○○、庚○○、戊○○事前縱未
    直接明示推由被告丑○○出言恫嚇在場對方人士，但觀諸被
    告丑○○於施以恫嚇行為當時，被告乙○○、庚○○、戊○○均在場，並由被告乙○○、庚○○附和要求華洲公司於賠
    償協調成立前必須停工，顯然被告乙○○、庚○○、丑○○
    、戊○○彼此間確係基於相互之認知，而以共同基於恐嚇危
    害安全犯罪之默示意思合意為參與無疑；另92年3月3日晚上
    ，被告乙○○接獲華洲公司人員來電邀約前往華州公司工務
    所協商賠償事宜時，被告乙○○、庚○○、丑○○、戊○○
    、己○○及同案被告甲○○事前縱亦未直接明示協議共同為
    恐嚇危害安全犯罪，然被告乙○○、庚○○、丑○○、戊○○當下已決定一同前往，被告戊○○亦撥打電話找同案被告
    甲○○一同前往，同案被告甲○○則再找被告己○○一同前
    往，嗣被告乙○○、庚○○、丑○○、戊○○、己○○及同
    案被告甲○○即分乘二車一同前往華洲公司工務所，其間被
    告己○○於上車前猶將同案被告甲○○友人所有放置在同案
    被告甲○○住處門口之鋁合金汽車平衡桿一支攜帶上車，且
    被告乙○○、庚○○、丑○○、戊○○、己○○及同案被告
    甲○○至華洲公司工務所後，即由被告乙○○、庚○○、丑
    ○○負責入內談判協調，而被告戊○○、己○○及同案被告
    甲○○則在華洲公司工務所外之車內等候指示，旋被告乙○○、庚○○、丑○○入內後，亦由被告丑○○接續在場大聲
    叫囂，被告乙○○、庚○○則附和堅持要求華洲公司賠償30
    萬元，嗣並由被告丑○○以行動電話通知被告戊○○，被告
    戊○○、己○○及同案被告甲○○乃接續二次各持備妥之伸
    縮警棍、鋁棒、鋁合金汽車平衡桿衝進工務所揮舞作勢威嚇
    ，如此交替分工，終至被害人辛○○、丁○○、沈宏哲、彭
    明雍、徐敏豪、林垂逸等均因之心生畏懼，致生危害於安全
    ，亦足證被告乙○○、庚○○、丑○○、戊○○、己○○及
    同案被告甲○○彼此間亦確係基於相互之認知，而以共同基
    於恐嚇危害安全犯罪之默示意思合意為參與無訛。核被告乙○○、庚○○、丑○○、戊○○、己○○所為均係犯刑法第
    305條之恐嚇危害安全罪。又被告乙○○、庚○○、丑○○
    、戊○○間就92年3月3日下午，在被告乙○○住處外面所為
    之恐嚇危害安全犯行；被告乙○○、庚○○、丑○○、戊○○、己○○與同案被告甲○○就92年3月3日晚上，在華州公
    司工務所內之恐嚇危害安全犯行，彼此間均各有犯意之聯絡
    及行為之分擔，應分別均論以共同正犯。又被告乙○○、庚○○、丑○○、戊○○間就92年3月3日下午，在被告乙○○
    嚇被害人辛○○、丁○○、張錦卿、辰○○，致生危害於安
    全；被告乙○○、庚○○、丑○○、戊○○、己○○與同案
    被告甲○○就92年3月3日晚上，在華州公司工務所內之恐嚇
    危害安全犯行，亦係共同接續以一行為同時恐嚇被害人辛○○、丁○○、沈宏哲、彭明雍、徐敏豪、林垂逸，致生危害
    於安全，應均以刑法第55條想像競合犯規定各從一重處斷。
    另被告乙○○、庚○○、丑○○、戊○○先後2次恐嚇危害
    安全犯行，時間緊接，手法大致相同，又係觸犯構成要件相
    同之罪名，均為連續犯，應均依刑法第56條規定各以一罪論
    ，並均依法加重其刑。至被告乙○○、庚○○、丑○○、戊○○、己○○與同案被告甲○○等於92年3月3日晚上接續之
    恐嚇行為，係基於一個恐嚇犯意而為之接續行為，附此敘明
    。
二、公訴意旨認為被告乙○○並未因本件寶二水庫之「一號引水
    隧道工程」受有損害，竟意圖為自己不法之所有，與被告庚○○、丑○○、戊○○、甲○○、己○○等人以恐嚇方法使
    華洲公司交付30萬元款項，而認被告等所為係涉犯刑法第34
    6條第1項之恐嚇取財罪嫌等語。經查：
  (一)按犯罪事實應依證據認定之，無證據不得認定犯罪事實。刑
    事訴訟法第154條第2項定有明文。又事實之認定，應憑證據
    ，如未能發現相當證據，或證據不足以證明，自不能以推測
    或擬制之方法，為裁判基礎。另按認定犯罪事實所憑之證據
    ，雖不以直接證據為限，間接證據亦包括在內，然無論直接
    或間接證據，其為訴訟上之證明，須於通常一般之人均不致
    於有所懷疑，而得確信其為真實之程度者，始得據之為有罪
    之認定，倘其證明尚未達到此一程度，而有合理性懷疑之存
    在時，即無從為有罪之認定，有最高法院40 年臺上字第86
    號判例、52年臺上字第1300號判例、69年臺上字第1531號判
    決、76年臺上字第4986號判例可資參照。再按，刑法第346
    條第1項之恐嚇取財罪，係以意圖為自己或第三人不法所有
    為構成要件之一，若僅以恐嚇方法使人交付財物，而無不法
    所有之意圖者，縱令其行為或可觸犯他項罪名，要無由成立
    本條之恐嚇取財罪，最高法院24年上字第3666號判例亦可供
    參。
  (二)查公訴意旨認被告等涉犯刑法第346條第1項之恐嚇取財罪嫌
    ，無非係以被告乙○○係在新竹縣竹東鎮○○路○段78號經
    拘提到案，而非在新竹縣竹東鎮員崠里員崠子1鄰20號
    地拘提到案，有92年度他字第316號拘票2紙附卷為憑（見第
    316號卷第38、40頁），乃認為被告乙○○並未居住於新竹
    縣竹東鎮員崠里員崠子1鄰20號
    之「一號引水隧道工程」採取之鑽炸工法產生之噪音及震動
    均在標準值內，有台旭環境科技中心股份有限公司噪音、振
    動現場記錄表（10鐘連續監測）、噪音、振動監測原始數據
    及營建工程噪音管制標準各乙紙（見第316號卷第25至27頁
    、第30頁）等為主要論據。
  (三)訊據被告等則堅決否認有恐嚇取財犯行，被告乙○○辯稱伊
    實際上有住在新竹縣竹東鎮員崠里1鄰員崠子20號
    新竹縣竹東鎮○○路○段78號是伊所經營之廣豐企業社所在
    地，92年5月6日被拘提到案時，伊是在新竹縣竹東鎮○○路
    ○ 段78號被拘提到案，因為伊早上送小孩去學校上課，之後
    就回到東寧路3段78號開店。華洲公司開始炸隧道後，早上
    晚上都在鑽炸，聲音很大沒有辦法睡覺，造成困擾，影響居
    家的安寧，而且伊住處房屋因為鑽炸震動出現龜裂，所以要
    求華洲公司賠償30萬元，伊並無不法所有之意圖，被告庚○○、丑○○、戊○○、己○○則分別辯稱不知被告乙○○有
    拿到賠償金或不知賠償金額若干等語。查：
  　1.被告乙○○於92年3月間確實有居住於新竹縣竹東鎮員崠
      里1鄰員崠子20號
      澄田、員崠社區巡守隊隊長寅○○到庭證述在卷（見本院
      94年3月2日審理筆錄第10至28頁），是檢察官以被告乙○○係在新竹縣竹東鎮○○路○段78號被拘提到案，即認被
      告乙○○並未居住於本件工程所在地旁之新竹縣竹東鎮員
      崠里1鄰員崠子20號
    2.而本件寶二水庫之「一號引水隧道工程」確因鑽炸工法產
      生噪音並使鄰近房屋牆壁產生龜裂等情，亦據證人即被告
      乙○○之鄰居卯○○到庭結證在卷（見本院94年3月2日審
      理筆錄第30至35頁），且同屬工地附近之軟橋里里民亦有
      反應確因本件施工而房屋牆壁龜裂及噪音干擾一節，亦為
      證人即軟橋里里長徐福亮證述在案（見本院94年3月2日審
      理筆錄第36至40頁），並提出陳情書1份附卷足佐，加以
      本件工程之噪音曾使田寮坑之居民誤以為是證人子○○所
      經營位在施工地點附近之鐵工廠所造成，而向環保署檢舉
      等情，亦經證人子○○到庭證述明確（見本院94年3月2日
      審理筆錄第41至43頁），是檢察官所舉台旭環境科技中心
      股份有限公司噪音、振動現場記錄表（10鐘連續監測）、
      噪音、振動監測原始數據及營建工程噪音管制標準各乙紙
      ，尚不足以排除被告乙○○所稱鑽炸施工造成噪音及震動
      之依據，況北水局嗣後確於92年3月14日以北水工字第092
      5001336號函通知華洲公司每日自晚上10時至翌日上午6時
      ，暫停炸藥開炸改以機具開挖作業，亦有該函文1份在卷
      為憑（見第2387號卷第310頁）。
    3.綜上，被告乙○○辯稱伊因本件工程受有噪音、震動及房
      屋龜裂之損害，應尚非全屬虛罔無據，其因此認為有權向
      華洲公司求償，主觀上自難認有何不法所有之意圖，自不
      能以恐嚇取財罪嫌相繩。而被告庚○○、丑○○、戊○○
      、己○○等乃因被告乙○○主觀上認有賠償請求權，而與
      被告乙○○及同案被告甲○○共同為恐嚇犯行（詳如前述
      ），自亦難認被告庚○○、丑○○、戊○○、己○○與被
      告乙○○有共犯恐嚇取財犯行可言。是被告乙○○、庚○○、丑○○、戊○○、己○○等所為應僅成立恐嚇危害安
      全罪，業如前述，公訴人認為被告乙○○、庚○○、丑○○、戊○○、己○○等所為係犯刑法第346條第1項之恐嚇
      取財罪嫌，乃尚有未恰，惟其社會基本事實同一，爰變更
      起訴法條。
三、爰審酌被告乙○○曾因竊盜案件經判處拘役確定，並已執行
    完畢（故未構成累犯），被告庚○○則有賭博前科（亦不構
    成累犯），被告丑○○、戊○○、己○○則均無前科紀錄，
    素行均尚稱良好，有臺灣高等法院被告全國前案紀錄表5份
    附卷可稽，被告被告乙○○、庚○○、丑○○、戊○○、己○○等不思循正當法律途徑處理民事糾葛，率爾以恐嚇手法
    遂行求償目的，造成被害人丁○○等人之心理恐懼，致生危
    害於被害人丁○○等人之安全，參以公共建設工程對周遭居
    民或多或少所造成之生活上不便，如已侵害周遭居民依法應
    受保障之權利，猶一味要求居民必須全然忍受而不能主張權
    利，亦有違憲法保障人民權利之原則，但被告乙○○、庚○○、丑○○、戊○○、己○○等以非法之恐嚇手段求償已屬
    非法，仍殊值譴責，再被告乙○○因之獲賠償30萬元，被告
    庚○○、丑○○、戊○○、己○○並未因此獲有利益，被告
    乙○○、庚○○、丑○○、戊○○犯行次數為2次，均否認
    犯行，被告己○○犯行次數為1次，坦承犯行，被告乙○○
    、庚○○、丑○○、己○○已因本件於偵查中各經羈押月餘
    等一切情狀，分別量處如主文所示之刑，並均諭知易科罰金
    之標準，以資懲儆。至公訴人對被告乙○○、庚○○、丑○○、戊○○、己○○等人，雖分別具體求處2年6月、2年、7
    月有期徒刑，固非無據，然公訴人係以被告乙○○、庚○○
    、丑○○、戊○○、己○○等成立恐嚇取財罪嫌，而據以求
    刑，惟被告乙○○、庚○○、丑○○、戊○○、己○○等所
    為應僅成立恐嚇危害安全罪，已詳如前述，是公訴人之前開
    求刑均尚嫌過重，合併予敘明。
四、扣案之伸縮警棍、鋁棒各1支，均係同案被告甲○○所有，
    且係被告乙○○、庚○○、丑○○、戊○○、己○○與同案
    被告甲○○共同供本件恐嚇危害安全犯罪所用之物，爰依刑
    法第38條第1項第2款宣告沒收。至另扣案之木製球棒1支，
    並非被告乙○○、庚○○、丑○○、戊○○、己○○與同案
    被告甲○○共同供本件恐嚇危害安全犯罪所用之物；又未扣
    案之鋁合金汽車平衡桿1支，雖係被告乙○○、庚○○、丑
    ○○、戊○○、己○○與同案被告甲○○共同供本件恐嚇危
    害安全犯罪所用之物，然並非被告乙○○、庚○○、丑○○
    、戊○○、己○○或同案被告甲○○所有，而係同案被告甲○○之友人所有，並已歸還，已據同案被告甲○○於偵查中
    供述明確（見第2387號卷第228頁），均與沒收之規定不符
    ，自均無從併予宣告沒收，併此敘明。
據上論斷，應依刑事訴訟法第299條第1項前段、第300條，刑法
第28條、第55條、第56條、第305條、第41條第1項、第38條第1
項第2款，罰金罰鍰提高標準條例第1條前段、第2條，判決如主
文。
本案經檢察官詹昭書到庭執行職務。
中　　華　　民　　國　　94　　年　　3 　　月　　18　　日
                  刑事第三庭審判長法  官  汪銘欽
                                  法  官  楊麗文
                                  法  官  黃美盈
如不服本判決，應於判決送達後10日內向本院提出上訴狀（應附
繕本），上訴於臺灣高等法院。
以上正本證明與原本無異。
中　　華　　民　　國　　94　　年　　3　　月　 　21　　日
                                  書記官  吳尚文
附錄本案論罪科刑法條全文：
刑法第305條(恐嚇危害安全罪)
以加害生命、身體、自由、名譽、財產之事，恐嚇他人致生危害
於安全者，處二年以下有期徒刑、拘役或三百元以下罰金。
